【裁判字號】    98,簡上,314
【裁判日期】    980616
【裁判案由】    賭博
【裁判全文】
臺灣桃園地方法院刑事判決             98年度簡上字第314號
上  訴  人
即  被  告  甲○○
上列上訴人因賭博案件，不服本院簡易庭中華民國98年2 月24日
98年度壢簡字第300 號第一審簡易判決（聲請簡易判決處刑案號
：98年度速偵字第422 號），提起上訴，本院管轄之第二審地方
法院合議庭判決如下：
    主  文
上訴駁回。
    事  實
一、甲○○前曾因偽造文書案件，經法院判處有期徒刑二月確定
    ，送監執行至民國九十四年六月十日縮刑期滿執行完畢，仍
    不知悔改，又意圖營利，基於提供賭博場所、聚眾賭博之犯
    意，自九十八年一月七日起至同年一月十七日止，提供其所
    承租，位於桃園縣中壢市○○路二巷一０四弄三十三號之房
    屋作為賭博場所，並聚集不特定賭客，在內以象棋做為賭具
    賭博。其方式係由賭客每人持四粒象棋棋子做為基本牌，而
    輪流摸牌、出牌，至最先組成特定牌組者為勝（即所謂之胡
    牌），獲勝者如係因自行摸牌而組成牌組者（即所謂之自摸
    ），可向其餘賭客收取每人新臺幣（下同）一百元之賭資，
    如係因其他賭客出牌而使其組成牌組者（即所謂之放炮），
    則僅由該出牌之賭客賠付獲勝者一百元賭資；如有前述自摸
    情形出現，再由甲○○向獲勝者抽取每次五十元抽頭金之不
    法利益。甲○○即以上揭方式，於上揭時段內提供賭博場所
    ，聚眾賭博。嗣於九十八年一月十七日下午三時十五分許，
    為警在上址查獲尹玉葉、涂桂春、葉佐增、游昭廷、廖雲珍
    、石世忠共六名賭客在內賭博（尹玉葉六人另行依社會秩序
    維護法裁罰），當場並扣得甲○○所有供犯罪所用之象棋一
    副、因犯罪所得之抽頭金二百五十元，及在場賭客之賭資三
    百五十元。
二、案經桃園縣政府警察局中壢分局移送臺灣桃園地方法院檢察
    署檢察官偵查後，聲請以簡易判決處刑。
    理  由
一、後引證人尹玉葉、涂桂春、葉佐增、游昭廷、廖雲珍、石世
    忠六人之警詢筆錄，以及警員製作之臨檢紀錄表，雖均係被
    告以外之人於審判外以言詞或書面所為之陳述，屬於傳聞證
    據，惟被告在本院準備程序中表示對臨檢紀錄表的證據能力
    沒有意見，對上開證人的警詢筆錄內容也沒有意見，不用再
    請他們過來等語，由其語意，顯然已同意引用上揭證據作為
    審判資料，本院審酌上開書面作成時之情況，亦認為適當，
    依刑事訴訟法第一百五十九條之五第一項規定，上開證據應
    均有證據能力。至於扣案之象棋、現金均係合法扣押之物，
    且與本案待證事實具有關連性，有證據能力亦不待言。
二、訊據被告甲○○除辯稱：伊收的二百五十元只是水電費云云
    外，就其餘事實均坦承不諱。經查，上揭事實，業經被告於
    警詢及檢察官偵查中自承屬實，核與證人尹玉葉、涂桂春、
    葉佐增、游昭廷、廖雲珍、石世忠六人分別於警詢中陳稱渠
    等在內賭博，並給付被告抽頭金之情節相符，此外，並有臨
    檢紀錄表一份附卷，賭具象棋一副、抽頭金二百五十元及賭
    資三百五十元扣案可資佐證，足認被告前揭自白屬實，可以
    採信。至被告在本院審理時雖翻稱：所收受的二百五十元是
    水電費而非抽頭金云云，與上揭事證不符，且以每日收取二
    百五十元計算，每月可收取七千五百元，以水電費而言亦未
    免過高，可見被告所辯應係卸責之詞，並不足採。綜上所述
    ，本件事證明確，被告犯行已堪認定，應依法論科。
三、核被告所為，係犯刑法第二百六十八條之意圖營利供給賭博
    場所罪，及同條之意圖營利聚眾賭博罪。被告逐日提供賭博
    場所，聚眾賭博，係分別基於一個犯罪決意，於密切之時間
    、地點，接續為之，且分別侵害相同之社會法益，為接續犯
    ，僅分別論以一罪，即為已足。被告聚眾至其所提供之場所
    賭博，係以一行為同時觸犯上開兩罪名，為想像競合犯，應
    依刑法第五十五條規定，從情節較重之意圖營利聚眾賭博罪
    處斷。又被告前有如事實欄所示之科刑及執行情形，有其臺
    灣高等法院被告前案紀錄表可稽，其於前案有期徒刑執行完
    畢後，五年內故意再犯本件有期徒刑以上刑之罪，為累犯，
    應依刑法第四十七條第一項規定加重其刑。
四、原審適用刑法第二百六十八條、第四十七條第一項、第四十
    一條第一項前段，刑法施行法第一條之一第一項、第二項前
    段等規定，審酌被告不思以正當之工作獲取報酬，意圖營利
    供給賭博場所聚眾賭博，影響社會善良風氣，所為非是，其
    犯罪動機、手段、所生所害、犯罪所得，與犯後坦承犯行，
    態度尚佳等一切情狀，量處被告有期徒刑三月，並諭知易科
    罰金之折算標準為以一千元折算一日，復諭知扣案之象棋一
    副、抽頭金二百五十元均為被告所有，且係供其犯罪或因犯
    罪所得之物，應依刑法第三十八條第一項第二款、第三款規
    定沒收，另說明扣案之賭資三百五十元不予沒收之旨，經核
    其認事用法並無違誤，量刑亦甚妥適。被告上訴除否認犯罪
    以外，並陳稱：伊不諳法律，又是一級貧戶，上無父母下無
    子女，沒有存款，年將七十歲，體弱多病，只靠老人年金維
    生，友人見伊日子難過，所以帶朋友來家裡玩象棋，一天拿
    二百多元資助度日，希望能輕判云云。惟查，被告所辯如何
    不足採信，原審因認被告所為，係犯刑法第二百六十八條之
    意圖營利聚眾賭博罪，應適用前述累犯規定加重其刑，而斟
    酌全案情節，量處被告有期徒刑三月，並諭知易科罰金之折
    算標準為以一千元折算一日等情，均如前述，衡諸該罪之法
    定刑為「三年以下有期徒刑，得併科三千元以下罰金」，則
    上開宣告刑幾已為最低刑，難予再行減輕，至於上開被告所
    述之個人情狀，固值同情，惟此仍非刑法第五十九條所定情
    堪憫恕之事由，不能據此減輕其刑，附此敘明。綜上，被告
    上訴並無理由，應予駁回。
據上論斷，應依刑事訴訟法第四百五十五條之一第一項、第三項
、第三百六十八條，判決如主文。
本案經檢察官邱文中到庭執行職務。
中    華    民    國    98    年    6     月    16    日
                  刑事第五庭  審判長法  官  潘政宏
                                    法  官  張詠晶
                                    法  官  陳彥宏
以上正本證明與原本無異。
不得上訴。
                                    書記官  翁其良
中    華    民    國    98    年    6     月    16    日


司法院資訊處製作；財團法人民間司法改革基金會備份。
